臺灣高等法院交通事件裁定　　　　　　　　　　　　九十一年度交抗字第九九八號
　　抗　告　人
　　即受處分人　甲○○
右抗告人因違反道路交通管理處罰條例案件，不服臺灣臺北地方法院中華民國九十一
年十月二十九日九十年度交聲字第一二０五號裁定，提起抗告，本院裁定如左：
    主  文
抗告駁回。
    理  由
一、按道路交通管理處罰條例第五十五條第四款規定：「汽車駕駛人，臨時停車有左
    列情形之一者，處新臺幣（以下同）三百元以上六百元以下罰鍰：．．．四、不
    依順行之方向，或不緊靠道路右側，或單行道不緊靠路邊停車或併排臨時停車者
    。」。又鑒於併排臨時停車對於交通行車秩序之妨礙較其他三種違規停車之事由
    重大，是若行為人駕駛汽車併排臨時停車，不問其有無在舉發通知單上所載之應
    到案日期前到案，均一律對該行為人處六百元之罰鍰，違反道路交通管理事件統
    一裁罰標準及處理細則第四十四條第一項及違反道路交通管理事件統一裁罰標準
    表（下稱標準表），定有明文。
二、原裁定意旨略以：抗告人即受處分人甲○○於民國九十年七月二十五日下午九時
    二十八分許，駕駛車牌號碼Ｄ三─九三六營業小客車，在臺北市○○區○○路前
    併排臨時停車，為臺北市政府警察局士林分局交通分隊警員吳俊賢以拍照方式採
    證，逕行掣單舉發。原處分機關依道路交通管理處罰條例第五十五條第四款（贅
    引第一項）規定，裁處罰鍰六百元。抗告人雖辯稱：臺北市區迄未設有計程車乘
    客下車處所，伊臨時緊靠道路右側讓乘客下車，不超過三十秒，旁邊還可供他車
    通行。依據採證相片所示，車頂燈及前方紅色空車燈均未亮起，旁邊行走之黑衣
    人，即為剛下車乘客，足證明確實有乘客剛下車。車輛停在皇家眼鏡行前，剛好
    路側有一段無機車停車格設置，採證相片顯示該處有機車違規停車在先，若無機
    車違規停車情事，則伊不致併排停車。伊未離開車輛，只停車三十秒，引擎未熄
    火，並非臨時停車等語。惟查，所謂臨時停車，係指車輛因上、下人、客，裝卸
    物品，其引擎未熄火，停止時間未滿三分鐘，保持立即行駛之狀態，道路交通管
    理處罰條例第三條第九款定有明文。而抗告人所有上開車輛，確有於上揭時、地
    停車等情，為抗告人所自承，並經舉發警員吳俊賢結證屬實，且有採證照片一張
    附卷可佐。而自採證照片觀之，駕駛人仍坐在汽車駕駛座上，參以抗告人陳稱：
    伊當時是停車讓乘客下車等語；證人吳俊賢證稱：小客車是暫停在路邊等待客人
    等語，姑不論抗告人是讓乘客下車或等客人上車，揆諸前揭立法定義，抗告人有
    臨時停車情事，要無可疑。抗告人辯稱並非臨時停車等情，即不可採。次查，再
    觀諸採證照片，抗告人所駕之車輛係靠一排停放機車停車，亦即併排停車無訛。
    雖抗告人指機車違規停車在先，否則伊也不會有併排停車等情。惟道路交通管理
    處罰條例對併排臨時停車設有處罰之規定，乃因該行為對於交通行車秩序有造成
    妨礙之虞，而當時路旁既已停靠一整排之機車，不論該機車是否違規停車，抗告
    人併排停車，實已對行車秩序造成妨礙。至於抗告人又稱後車尚可自其旁邊通過
    等語。惟後車若欲通行，必須繞過抗告人併排停車之營業小客車，此實對交通行
    車秩序造成妨礙。抗告人所辯，均無足採。抗告人有併排臨時停車之違規行為，
    堪以認定。從而原處分機關依道路交通管理處罰條例第五十五條第四款、第八十
    五條第三項及違反道路交通管理事件統一裁罰標準及處理細則第二十四條、第四
    十四條第一項暨標準表規定，裁處罰鍰六百元，核無違誤。抗告人之異議，為無
    理由，應予駁回等語。
三、抗告意旨略以：警員若執法公正，不致造成機車違規停車，抗告人即不會併排停
    車。警員未取締機車違規停車，而取締併排停車之汽車，有故意設置陷阱情形，
    乃以不正方法取證，不得以之為證據等語。
四、經查，不論有無機車違規停車在先，均不影響抗告人有違規併排停車之事實，且
    他人違規應被舉發取締，乃另一問題，抗告人之違規責任，仍無從據以免除。至
    於警員若有取締機車違規停車不力情形，乃警員應否負行政責任問題，抗告人亦
    無從卸免責任。抗告人是否違規併排停車，乃自己之決擇，抗告人率指警員設置
    陷阱，核屬無據。抗告人所辯上情，洵不足取。原裁定詳述理由，認定抗告人有
    違規事實，所為辯解無以採取，原處分機關據以裁罰，核無違誤，因而駁回抗告
    人之聲明異議，並無不合。抗告人之抗告，為無理由，應予駁回。
五、據上論結，應依道路交通案件處理辦法第二十六條，刑事訴訟法第四百十二條，
    裁定如主文。
中      華      民      國      九十一    年    十一    月    二十九    日
                              臺灣高等法院交通法庭
                                  審判長法  官  葉  麗  霞
                                        法  官  陳  孟  瑩
                                        法  官  李  錦  樑
右正本證明與原本無異。
不得再抗告。
                                        書記官  郭  台  發
中      華      民      國      九十一    年    十二    月    三        日
